---
    title: "LTS"
    author: "Alejandro Palacio & Marcelo Botero"
    date: "21/7/2018"
    #logo: "/Users/alejandropalacio/Desktop/Logo2.png"
    output: ioslides_presentation

---


```{r setup, include=FALSE}

knitr::opts_chunk$set(echo = FALSE)

#Preparaci√≥n del entorno de trabajo----

library(tmaptools)
library(tmap)
library(sf)
library(dplyr)
library(knitr)

#Alejandro
#ruta_resultados <-"/Users//Documents/GitHub/proBikePolicies/LTS/Resultados/"

#Marcelo  
ruta_resultados <-"C:/Users/marce/Documents/GitHub/proBikePolicies/LTS/Resultados/"

load(paste0(ruta_resultados,"Variables_LTS.Rdata"))

#Se generan los mapas de cada variable

mapa_Velocidad<-tm_shape(capa_variables_LTS)+tm_lines(col="Vprom",style ="pretty" ,scale=5 ,palette = "Reds" ,title.col ="Velocidad Promedio", popup.vars = TRUE)+tmap_mode("view")+tm_view(alpha = 1, basemaps = "OpenStreetMap.BlackAndWhite")

mapa_Trafico<-tm_shape(capa_variables_LTS)+tm_lines(col="Trafico",style ="pretty" ,scale=5 ,palette = "YlOrRd" ,title.col ="Tr·fico", popup.vars = TRUE)+tmap_mode("view")+tm_view(alpha = 1, basemaps = "OpenStreetMap.BlackAndWhite")

mapa_Ancho<-tm_shape(capa_variables_LTS)+tm_lines(col="Ancho",style ="pretty" ,scale=5 ,palette = "BuGn" ,title.col ="Ancho de la VÌa", popup.vars = TRUE)+tmap_mode("view")+tm_view(alpha = 1, basemaps = "OpenStreetMap.BlackAndWhite")

mapa_Carriles<-tm_shape(capa_variables_LTS)+tm_lines(col="Carriles",style ="pretty" ,scale=5 ,palette = "PuRd" ,title.col ="N˙mero de Carriles", popup.vars = TRUE)+tmap_mode("view")+tm_view(alpha = 1, basemaps = "OpenStreetMap.BlackAndWhite")

mapa_CicloRuta<-tm_shape(capa_variables_LTS)+tm_lines(col="CicloRuta",style ="pretty" ,scale=5 ,palette = get_brewer_pal("-Set1",2,plot = F) ,title.col ="Presencia de Cicloruta", popup.vars = TRUE)+tmap_mode("view")+tm_view(alpha = 1, basemaps = "OpenStreetMap.BlackAndWhite")

mapa_SITP<-tm_shape(capa_variables_LTS)+tm_lines(col="SITP",style ="pretty" ,scale=5 ,palette = get_brewer_pal("Dark2",2,plot = F) ,title.col ="Presencia de SITP", textNA = "No", colorNA = "Red")+tmap_mode("view")+tm_view(alpha = 1, basemaps = "OpenStreetMap.BlackAndWhite")

  ```


## Agenda

- Variable Velocidad
- Variable Tr·fico
- Variable Ancho de la vÌa
- Variable N˙mero de Carriles
- Variable CicloRuta
- Variable SITP


## Variable Velocidad

```{r,echo = FALSE,fig.align='right'}

mapa_Velocidad

```

## Variable Velocidad

```{r,echo = FALSE,fig.align="center"}

summary(capa_variables_LTS$Vprom)
boxplot(capa_variables_LTS$Vprom, col = "lightskyblue", main="Velocidad", ylab="Velocidad (km/h)")

```

## Variable Velocidad

```{r,echo = FALSE,fig.align="center"}

hist(capa_variables_LTS$Vprom, col = "lightskyblue", xlab="Velocidad",ylab="Frecuencia", main = "Histograma Velocidad Promedio") 

```

## Variable Tr·fico

```{r,echo = FALSE,fig.align="center"}

mapa_Trafico

```

## Variable Tr·fico

```{r,echo = FALSE,fig.align="center"}

summary(capa_variables_LTS$Trafico)
boxplot(capa_variables_LTS$Trafico, col = "lightskyblue", main="Tr·fico", ylab="Õndice Tr·fico")

```

## Variable Tr·fico

```{r,echo = FALSE,fig.align="center"}

hist(capa_variables_LTS$Trafico, col = "lightskyblue", xlab="Tr·fico",ylab="Frecuencia", main = "Histograma Tr·fico") 

```

## Variable Ancho de la VÌa

```{r,echo = FALSE,fig.align="center"}

mapa_Ancho

```

## Variable Ancho de la VÌa

```{r,echo = FALSE,fig.align="center"}

summary(capa_variables_LTS$Ancho)
boxplot(capa_variables_LTS$Ancho, col = "lightskyblue", main="Ancho VÌa", ylab="Ancho (m)")

```

## Variable Ancho de VÌa

```{r,echo = FALSE,fig.align="center"}

hist(capa_variables_LTS$Ancho, col = "lightskyblue", xlab="Ancho",ylab="Frecuencia", main = "Histograma Ancho de la VÌa") 

```

## Variable N˙mero Carriles

```{r,echo = FALSE,fig.align='right'}

mapa_CicloRuta

```

## Variable Velocidad

```{r,echo = FALSE,fig.align="center"}

summary(capa_variables_LTS$Vprom)
boxplot(capa_variables_LTS$Vprom, col = "lightskyblue", main="Velocidad", ylab="Velocidad (km/h)")

```

## Variable Velocidad

```{r,echo = FALSE,fig.align="center"}

hist(capa_variables_LTS$Vprom, col = "lightskyblue", xlab="Velocidad",ylab="Frecuencia", main = "Histograma Velocidad Promedio") 

```



